# 关联方占用资金免息问题

提问人：大呆呆 时间：2020-06-08 13:49:00
请教陈老师，我公司的情况是既有向关联方借入款项（其他应付款-甲公司 6000 万元），又有向关联方借出款项（其他应收款-乙公司 9000 万元），由于关联方均为实际控制人控制下的民营企业，因此未签订借款合同，也不计息。现在会计师事务所要求：借入款项免息作为资本公积，借出款项的免息作为营业外支出。假如借出、借入款项相同，相当于将利息金额计入损益同时确认资本公积。
问题是：我公司并没有占用资金，计入我公司损益，这样合理吗？

回答人：chenyiwei
可参考：《瑞华研究 2010 ～ 2019 汇编》之“问题4-1-25（母子公司之间的无息或低息贷款在双方各自个别财务报表中的处理）”。
对借入款项免息，应同步确认财务费用和资本公积；
对借出款项免息，理论上应借记资本公积和贷记利息收入，但鉴于实务中该种做法少见，如果拟IPO或者发债的，建议直接不确认相应的利息收入。